# 请教购买子公司少数股东权益问题

提问人：ｗ ǒ ㊣ご看海 时间：2016-04-07 20:17:39
大家好，小弟有一事请教各位前辈。 A公司是母公司，B、C是其子公司，目前股权结构是这样的：A持有B的51%股权，A持有C的90%股权，B持有C的10%股权。 现在A公司需要从B公司购买C的10%股权，对C 100%持股，因为存在关联方关系，不知道站在母公司A的角度，如何处理。

回答人：chenyiwei
在A的合并报表层面，该事项应属于需要抵销的内部交易，不同于从外部购买少数股权。B确认的投资收益应与A的投资成本中的相应部分先进行内部交易未实现损益抵销，因是逆流交易，所以抵销的影响金额应分摊给少数股东。然后再进行A对C的长期股权投资与C的净资产的抵销。 在经过上述抵销后，对交易完成时点的合并报表不应有任何影响（就如同该笔内部转让交易未发生过一样，包括不应有资本公积的影响），但后续C的权益变动将 100 ％归属于母公司股东，持有B49％股权的少数股东不再享有。